臺灣高雄地方法院刑事判決　　　　　　　　　　　　　九十三年度訴字第八七一號
　　公　訴　人　臺灣高雄地方法院檢察署檢察官
　　被　　　告　乙○○
右列被告因搶奪等案件，經檢察官提起公訴（九十二年度偵緝字第二一五號），本院
判決如左：
    主  文
乙○○連續意圖為自己不法之利益，以無線方式，盜用他人電信設備通信，處有期徒
刑肆月，如易科罰金，以參佰元折算壹日；又意圖為自己不法之所有，而搶奪他人之
動產，處有期徒刑陸月，如易科罰金，以參佰元折算壹日；又意圖為自己不法之所有
，而侵占自己持有他人之物，處有期徒刑參月，如易科罰金，以佰元折算壹日。應
執行有期徒刑壹年，如易科罰金，以參佰元折算壹日。
    事  實
一、乙○○與甲○○係鄰居關係，二人均住在高雄市○○區○○路三六號「城中城」
    大樓，乙○○見甲○○患有中度精神障礙疾病，心智及智識能力均遜於一般人，
    竟意圖為自己不法之利益，於民國（下同）九十年五、六月間，向不知情之甲○○佯稱：先以甲○○之名義申請門號後，將門號轉租他人，再每月給甲○○新台
    幣（下同）一萬六千餘元等語，甲○○信以為真，遂答應辦理，並隨同乙○○前
    往中華電信股份有限公司（下稱中華電信公司）、和信電信股份有限公司（下稱
    和信公司）、遠傳電信股份有限公司（下稱遠傳公司）、台灣大哥大股份有限公
    司（下稱台灣大哥大公司）等門市申辦如附表所示之十五支行動電話門號，致使
    中華電信公司、和信公司、遠傳公司及台灣大哥大公司陷於錯誤，同意甲○○申
    辦並交付ＳＩＭ卡十五張，辦妥後，乙○○隨即將十五張ＳＩＭ卡取走。乙○○
    明知所取得之ＳＩＭ卡係甲○○所申請，而非自己所有，竟意圖為自己不法之利
    益，並基於以無線方式，盜用他人電信設備通信之概括犯意，乃將上揭ＳＩＭ卡
    插入其所有之行動電話內，自九十年九月間起至上揭門號被斷訊停用為止，連續
    多次盜打甲○○所申請之上開行動電話門號，致中華電信公司、和信公司、遠傳
    公司及台灣大哥大公司行動電話控制機房陷於錯誤，誤以為上開行動電話門號為
    甲○○所使用，而將使用電話費分別紀錄在甲○○之帳目上，以此方式共計詐得
    通話費約七萬零一百零九元之不法利益（其所盜打之行動電話門號及費用，因時
    間已久無法調閱通話紀錄，致無法詳列）。嗣經甲○○查覺有異，報警處理，始
    悉上情。
二、乙○○於九十年六月間，在甲○○位於高雄市○○區○○路三一號十樓之住處，
    見甲○○持有之易利信廠牌行動電話一支正使用中，竟意圖為自己不法之所有，
    趁甲○○不及防備之際，猝然徒手搶奪甲○○所持有之上開行動電話，得手後隨
    即逃逸。
三、又乙○○分別於九十年十一月二十四日八時許及九十一年二月一日十三時許，在
    高雄市○○區○○路三一號一樓之一處，向丁○○借用其妻陳秀珍所有之車牌號
    碼ＵＩＢ─二二○號輕型機車及丁○○所有之諾基亞廠牌行動電話一支使用，並
    約定應於九十一年二月六日返還。嗣於九十一年二月六日，乙○○竟意圖為自己
    不法之所有，將在其持有中之上開機車及行動電話變易持有為不法所有之意思，
    而侵占入己，並逃匿無蹤，且避不見面。
四、案經甲○○及丁○○訴由高雄市政府警察局鹽埕分局移送台灣高雄地方法院檢察
    署檢察官偵查起訴。
    理  由
一、右揭犯罪事實，除搶奪證人甲○○行動電話一事外（即犯罪事實二部分），業據
    被告乙○○於本院審理時坦承不諱，核與告訴人丁○○及證人甲○○於警、偵訊
    及本院審理時之供述及證述情節相符，復有中華電信費收據、遠傳公司電信費帳
    單、和信公司電信費繳款單、台灣大哥大公司行動電話費帳單、本票及車籍作業
    系統—查詢認可資料等資料在卷可稽，足認被告自白與事實相符，應堪採信。
二、雖被告矢口否認有搶奪證人甲○○之易利信行動電話一事，並辯稱：「：：：當
    時是為了申請那十五支行動電話的事情，她（指甲○○）要找我，才把她的易利
    信的行動電話借給我，我並沒有搶奪。該支電話我後來沒有還她，但是當時確實
    是她借給我的。」云云（見本院九十三年八月二日審判筆錄、第七十頁）。惟查
    ：被告確於九十年六月間，在高雄市○○區○○路三一號十樓之證人甲○○住處
    徒手搶奪證人甲○○易利信行動電話一事，業據證人甲○○於警、偵訊及本院審
    理時證述綦詳，其於警訊證稱：「：：：乙○○九十年六月左右，強行向我拿走
    乙只易利信手機，價值約五千元左右：：：」等語（見九十一年二月十日警訊筆
    錄）；其於偵訊時證稱：「（他如何搶手機？）他於去年間來我家，我正拿手機
    打電話，他說我手機不錯，就從我手中搶過去迄今未還」（見九十一年度偵字第
    二０五五０號九十一年十月十五日偵訊筆錄、第五頁背面）、「（何時、何地搶
    你手機？）九十年的事，在我房間門口，他搶手機之後就跑掉」等語（見九十二
    年偵緝字第二一五號九十三年一月九日偵訊筆錄）；其於本院審理時證稱：「（
    你是否有壹支易利信的行動電話，被被告搶走？）是。我是於城中城我的租屋處
    ，是於九十年六月間被被告搶走，當時我是正好使用該支電話，他說他可以用，
    他就把它搶走，後來我有遇到他，他說他會還我，可是都沒有還。」等語（見本
    院九十三年八月二日審判筆錄、第六六頁），被告雖以前揭情詞置辯，然被告於
    偵訊時供稱：「（你有拿她一隻易利信手機？）有」、「（何不還？）已遺失」
    、「（有無報案？）沒有」等語（見九十二年度偵緝字二一五號九十二年一月二
    十八日偵訊筆錄）。衡情，若上開易利信行動電話一支確係證人甲○○借予被告
    且事後確已遺失，為何被告未告知證人甲○○此事，且未報警處理？是其所辯，
    顯與常情有違，洵係卸責之詞，不足採信，故此，被告確有搶奪之犯行，應堪認
    定。
三、核被告事實欄一所為，係犯刑法第三百三十九條第一項之詐欺取財罪及電信法第
    五十六條第一項之盜用他人電信設備通信罪；事實欄二之行為，係犯刑法第三百
    二十五條第一項之搶奪罪；事實欄三之行為，係犯同法第三百三十五條第一項侵
    占罪。被告於同一日內，同時自向台灣大哥大公司、中華電信公司、和信公司及
    遠傳公司處合計詐得十五張ＳＩＭ卡，應係基於同一詐欺之故意，而為數舉動之
    犯罪行為，應為接續犯。又被告多次盜用他人電信設備之犯行，時間緊接，犯罪
    方法類似，觸犯構成要件相同之罪名，顯係基於概括犯意反覆為之，應依連續犯
    規定論以一罪。又被告所犯上開二罪，有方法目的之牽連關係，應從一重之連續
    盜用他人電信設備通信罪處斷。又被告雖同時侵占告訴人行動電話及機車，然係
    以一犯意，為一行為，侵害一法益，僅實現一個構成要件，屬單純一罪。其所犯
    盜用他人電信設備通信罪、搶奪罪及侵占間，犯意各別，構成要件不同，應予分
    論併罰。爰審酌被告不思以己力獲取所需，卻任意以上揭不實方法，詐騙證人甲○○辦理行動電話，致使證人甲○○蒙受損失，且又搶奪及侵占他人財物，所為
    非是，惟念其犯後已坦承大部分犯行，已有悔意，且因此所得之不法利益非鉅等
    一切情狀，爰分別量處如主文所示之刑及諭知易科罰金之折算標準，並定應執行
    之刑及諭知易科罰金之折算標準，以資懲儆。
據上論斷，應依刑事訴訟法第二百九十九條第一項前段，電信法第五十六條第一項，
刑法第十一條前段、第五十六條、第三百二十五條第一項、第三百三十五條第一項、
第三百三十九條第一項、第五十五條、第四十一條第一項前段、第二項、第五十一條
第五款，罰金罰鍰提高標準條例第一條前段、第二條，判決如主文。
本案經檢察官丙○○到庭執行職務。
中      華      民      國    九十三    年      八      月    二十七    日
                                    臺灣高雄地方法院刑事第九庭
                                        審判長法  官    孫啟強
                                              法  官    楊宗翰
                                              法  官    張茹棻
右正本證明與原本無異。
如不服本判決，應於判決送達後十日內，向本院提出上訴狀。
                                              書記官    李忠霖
中      華      民      國    九十三    年      八      月      三十  日
附表：
┌──┬───────────────┬────────────────┐
│編號│    行動電話公司              │甲○○申請之門號                │
├──┼───────────────┼────────────────┤
│一、│中華電信股份有限公司          │0000000000號          │
│    │                              │0000000000號          │
│    │                              │0000000000號          │
│    │                              │0000000000號          │
├──┼───────────────┼────────────────┤
│二、│遠傳電信股份有限公司          │0000000000號          │
│    │                              │0000000000號          │
│    │                              │0000000000號          │
├──┼───────────────┼────────────────┤
│三、│和信電訊股份有限公司          │0000000000號          │
│    │                │0000000000號          │
│    │                              │0000000000號          │
├──┼───────────────┼────────────────┤
│四、│台灣大哥大股份有限公司        │0000000000號          │
│    │                              │0000000000號          │
│    │                              │0000000000號          │
│    │                              │0000000000號          │
│    │                              │0000000000號          │
└──┴───────────────┴────────────────┘
附錄本判決論罪科刑法條全文：
刑法第三百二十五條
(普通搶奪罪)
意圖為自己或第三人不法之所有，而搶奪他人之動產者，處六月以上五年
以下有期徒刑。
因而致人於死者，處無期徒刑或七年以上有期徒刑，致重傷者，處三年以
上十年以下有期徒刑。
第一項之未遂犯罰之。
刑法第三百三十五條
(普通侵占罪)
意圖為自己或第三人不法之所有，而侵占自己持有他人之物者，處五年以
下有期徒刑、拘役或科或併科一千元以下罰金。
前項之未遂犯罰之。
刑法第三百三十九條
(普通詐欺罪)
意圖為自己或第三人不法之所有，以詐術使人將本人或第三人之物交付者
，處五年以下有期徒刑、拘役或科或併科一千元以下罰金。
以前項方法得財產上不法之利益或使第三人得之者，亦同。
前二項之未遂犯罰之。
電信法第五十六條
意圖為自己或第三人不法之利益，以有線、無線或其他電磁方式，盜接或
盜用他人電信設備通信者，處五年以下有期徒刑，得併科新台幣一百五十
萬元以下罰金。
意圖供自己或第三人盜接或盜用他人電信設備通信，而製造、變造或輸入
電信器材者，處一年以上七年以下有期徒刑，得併科新台幣三百萬元以下
罰金。意圖供第三人盜接或盜用他人電信設備通信，而販賣、轉讓、出租
或出借電信器材者，亦同。
意圖供自己或第三人犯罪之用而持有前項之電信器材者，處三年以下有期
徒刑，得併科新台幣五十萬元以下罰金。
第一項及第二項之未遂犯罰之。
